【裁判字號】    88,訴,706
【裁判日期】    890111
【裁判案由】    違反毒品危害防制條例
【裁判全文】
臺灣屏東地方法院刑事判決                          八十八年度訴字第七六號
    公  訴  人  臺灣屏東地方法院檢察署檢察官
    被      告  甲○○
右列被告因違反毒品危害防制條例案件，經檢察官提起公訴（八十八年度偵字第六九
０九號），本院判決如左：
     主  文
甲○○連續轉讓第二級毒品，累犯，處有期徒刑拾月。
扣案安非他命拾貳點捌公克，沒收銷燬之。
     事  實
一、甲○○有違反麻醉藥品管理條例、槍砲彈藥刀械管制條例及贓物罪等前科，其於
    民國八十五年十月二十一日所犯之違反麻醉藥品管理條例案件，經台灣高雄地方
    法院於八十六年一月三日以八十五年易字第七五七三號判決判處有期徒刑八月確
    定，並於八十七年四月二日執行完畢。復不知悔改，基於轉讓第二級毒品安非他
    命之概括犯意，於八十七年十月間某日起至同年月十七日止之某二日，連續在高
    雄縣美濃鎮，二次無償轉讓第二級毒品安非他命予林政文施用（林政被部分業經
    公訴人另案聲請觀察勒戒），嗣於同年十月十七日十六時三十分許，為警持搜索
    票在高雄縣美濃鎮○○路○段二九三號查獲，並扣得安非他命十二點八公克。
二、案經高雄縣警察局六龜分局報請台灣高雄地方法院檢察署呈請台灣高等法院高雄
    分院檢察署移轉臺灣屏東地方法院檢察署檢察官偵查起訴。
    理  由
一、訊據被告甲○○雖於本院審理中否認上揭犯行，辯稱：係與林政文共同搭建鴿舍
    時，其取出安非他命施用，林政文見其施用即自行拿取施用，並未轉讓安非他命
    云云。經查，被告上揭犯行，業據其於偵查中自承：於八十七年十月、十一月左
    右，在高雄縣美濃鎮二次提供安非他命供林政文施用；於公訴人訊問其為何給林
    政文安非他命時，答以：林政文知道我有施用安非他命，他如果沒有會向有吸用
    的朋友要，吸安的朋友大都如此；林政文想吸，要回去吸，我說我這裡有，我純
    粹提供而已等語；其自白核與證人林政文證稱被告確於上揭時二次無償轉讓安非
    他命供其施用等語相符；此外並有安非他命十二點八公克扣案可佐，其於偵查中
    之自白與證人及證物相符，自足採信。至其於本院審理中雖又否認犯行，然顯係
    事後卸責之詞，不足採信，其犯行，事證明確，足以認定。
二、核被告所為，係犯毒品危害防制條例第八條第二項之轉讓第二級毒品罪。其二次
    轉讓第二級毒品犯行，時間緊接，犯罪構成要件相同，顯係基於概括犯意為之，
    為連續犯，應論以一罪，並加重其刑。被告於八十五年十月二十一日所犯之違反
    麻醉藥品管理條例案件，經台灣高雄地方法院於八十六年一月三日以八十五年易
    字第七五七三號判決判處有期徒刑八月確定，並於八十七年四月二日執行完畢，
    有刑案資料查註紀錄表在卷可稽，其於執行完畢後五年以內再犯有期徒刑以上之
    本罪，為累犯，應加重其刑。其同時有二加重事由，應遞加之。茲審酌被告犯後
    猶否認犯行，態度不佳，未有悔意，有多次犯罪前科，足見素行不佳，提供毒品
    予他人施用，林政文與其係朋友等一切情狀，爰量處如主文所示之刑。扣案安非
    他命十二點八公克為違禁物，應依同條例第十八條第一項前段之規定並諭知沒收
    銷燬之。至其他扣案物品與被告本件犯行無關，不予宣告沒收。
據上論斷，應依刑事訴訟法第二百九十九條第一項前段，毒品危害防制條例第八條第
二項、第十八條第一項前段，刑法第十一條前段、第五十六條、第四十七條，判決如
主文。
中      華      民      國    八十九    年      一      月     十一     日
                                      臺灣屏東地方法院刑事第二庭
                                          法  官  郭文通
右判決正本證明與原本無異。
對於本判決如有不服應於收受送達後十日內向本院提出上訴書狀上訴於台灣高等法院
高雄分院並按他造當事人之人數附具繕本。
                                          書記官  洪榮華
中      華      民      國    八十九    年      一      月     十二     日
附錄本判決論罪之法條：
毒品危害防制條例第八條第二項：
轉讓第二級毒品者，處六月以上五年以下有期徒刑、得併科新臺幣七十萬元以下罰金


司法院資訊處製作；財團法人民間司法改革基金會備份。
